【裁判字號】    89,重訴,509
【裁判日期】    900323
【裁判案由】    清償借款
【裁判全文】
臺灣板橋地方法院民事判決  八十九年度重訴字第五○九號
    原      告    臺中商業銀行股份有限公司水里分公司
    法定代理人    乙○○
    訴訟代理人    甲○○
    被      告    新鈕貿易有限公司
                              .
    兼法定代理人  丙○○      .
右當事人間請求返還消費借貸款事件，本院判決如左：
    主    文
被告應連帶給付原告新台幣壹仟捌佰零伍萬壹仟佰壹拾伍元，及如附表所示之利息
暨違約金。
訴訟費用由被告連帶負擔。
本判決於原告以新台幣陸佰壹拾萬元供擔保後，得假執行。
    事    實
甲、原告方面：
一、聲明：求為判決除假執行擔保金額外，如主文所示。
二、陳述：
    （一）被告新鈕貿易有限公司（下簡稱新鈕公司）自民國（下同）八十三年二月
          二十日起，即邀同被告丙○○及藍朝棟（已經台灣南投地方法院另以八十
          九年度重訴字第八０號案判決確定）為連帶保證人，陸續向原告借款，並
          分別簽立借據或本票為據，而其借款日期、金額及償還情形，茲詳細分述
          如下：
      １、於八十三年二月二十一日借款一千萬元，約定借款期限自八十三年二月二
          十一日起至八十五年二月二十一日止，利息按年息百分之十‧五計算，詎
          被告新鈕公司自八十四年九月二十一日起即未按約定繳納利息。
      ２、另於八十三年二月二十一日借款四百萬元，約定借款期限自八十三年二月
          二十一日至八十七年二月二十一日止，利息按年息百分之十五計算，而被
          告除清償部分本息外，自八十四年九月二十一日即未按月繳納本息，尚有
          二百四十二萬四千四百七十一元本金未償。
      ３、又於八十四年二月二十日借款四百萬元，約定借款期限自八十四年二月二
          十日至八十五年二月二十日止，並約定利息按上開利率百分之十‧五計算
          ，而被告新鈕公司八十四年九月二十日即未按約定繳納本息。
      ４、復於八十四年三月二日向原告借用新臺幣二百萬元，約定借款期限自八十
          四年三月二日起至八十八年三月二日止，利息按年息百分之十五計算，惟
          被告新鈕公司除清償部分本息外，自八十四年十二月二日起即未按月繳納
          本息，尚有一百六十二萬六千八百四十四元本金未償。
          以上借款且均約定逾期清償在六月以內者，按各筆借款所約定之利率百分
          之十，超過六個月者，按該利率百分之二十計算違約金，並應按月付息，
          若有一次不履行，即喪失期限利益，應將全部借款本金、利息及違約金等
          立即全部一次清償。
    （二）因被告新鈕公司累計積欠之本金一千八百零五萬一千三百一十五元及如附
          表所示之利息及違約金，迭經原告催討，均未獲置理，為此依消費借貸及
          連帶保證法律關係提起本件訴訟。
三、證據：提出貸款契約書影本二份、本票影本二紙、授信資料查詢單影本一紙、戶
          籍謄本二紙、新鈕公司之公司執照、營利事業登記證、變更登記事項卡影
          本各一紙為證。
乙、被告方面：
    被告均未於言詞辯論期日到場，亦未提出書狀作何聲明或陳述。
    理    由
一、被告新鈕公司及丙○○均受合法通知，未於言詞辯論期日到場，核無民事訴訟法
    第三百八十六條各款所列情形，爰依原告之聲請，由其一造辯論而為判決。
二、本件原告主張被告新鈕公司邀同被告丙○○及藍朝棟（已經台灣南投地方法院另
    以八十九年度重訴字第八０號案判決確定）為連帶保證人，陸續於（一）八十三
    年二月二十一日分別向原告借款一千萬元、二百萬元，約定借款期限均自借款日
    起，分別至八十五年二月二十一日止、八十七年二月二十一日止，利息均按年息
    百分之十‧五計算，被告新鈕公司自八十四年九月二十一日起俱未按約定繳納利
    息。（二）八十四年二月二十日借款四百萬元，約定借款期限自八十四年二月二
    十日至八十五年二月二十日止，約定利息同上，而被告新鈕公司八十四年九月二
    十日即未按約定繳納本息。（三）八十四年三月二日向原告借用二百萬元，約定
    借款期限自八十四年三月二日起至八十八年三月二日止，利息按年息百分之十五
    計算，惟被告新鈕公司除清償部分本息外，自八十四年十二月二日起即未按月繳
    納本息。以上借款且均約定逾期清償在六月以內者，按各筆借款所約定之利率百
    分之十，超過六個月者，按該利率百分之二十計算違約金，並應按月付息，若有
    一次不履行，即喪失期限利益，應將全部借款本金、利息及違約金等立即全部一
    次清償。詎被告新鈕公司迭經原告催討，仍未償還累計所積欠之本金一千八百零
    五萬一千三百一十五元及如附表所示之利息暨違約金等事實，業據其提出貸款契
    約書影本二份、本票影本二紙、授信資料查詢單影本一紙為證，核與所述相符；
    被告經合法通知，則未於言詞辯論期日到場或提出書狀爭執以供本院斟酌，故原
    告主張自足信為真實。
二、從而，原告本於消費借貸及連帶保證之法律關係，請求被告應連帶給付一千八百
    零五萬一千三百一十五元及如附表所示之利息及違約金，為有理由，應予准許。
三、原告陳明願供擔保，請求准宣告假執行，經核無不合，爰酌定相當之擔保金額准
    許之。
四、據上論結，本件原告之訴為有理由，並依民事訟法第三百八十五條第一項前段、
    第八十五條第二項、第三百九十條第二項，判決如主文。
中      華      民      國    九十      年      三      月    二十三    日
                                  臺灣板橋地方法院民事第三庭
~B法  官  林玫君
右為正本係照原本作成。
如對本判決上訴，須於判決送達後二十日內向本院提出上訴狀。
中      華      民      國    九十      年      三      月    二 十三   日
~B書記官  馬文慶
~FO
附表：
┌──┬──────┬────┬───────┬────────────┐
│編號│求償債權本金│週年利率│ 利息計算期間 │  違約金計算期間及利率  │
│    │ （新臺幣） │        │              │                        │
├──┼──────┼────┼───────┼────────────┤
│    │            │百分之十│自八十四年九月│自八十四年十月二十二日起│
│    │            │點五    │二十一日起至清│至清償日止，逾期在六個者│
│一  │一千萬元    │        │償日止。      │，按上開利率百分之十，其│
│    │            │        │              │超過六個月以上者，就超過│
│    │            │        │              │部分，按上開利率百分之二│
│    │            │        │              │十計算。                │
├──┼──────┼────┼───────┼────────────┤
│    │二百四十二萬│百分之十│自八十四年九月│自八十四年十月二十二日起│
│    │四千四百七十│五      │二十一日起至清│至清償日止，逾期在六個者│
│二  │一元        │        │償日止。      │，按上開利率百分之十，其│
│    │            │        │              │超過六個月以上者，就超過│
│    │            │        │              │部分，按上開利率百分之二│
│    │            │        │              │十計算。                │
├──┼──────┼────┼───────┼────────────┤
│    │            │百分之十│自八十四年九月│自八十四年十月二十一日起│
│    │            │點五    │二十日起至清償│至清償日止，逾期在六個者│
│三  │四百萬元    │        │日止。        │，按上開利率百分之十，其│
│    │            │        │              │超過六個月以上者，就超過│
│    │            │        │              │部分，按上開利率百分之二│
│    │            │        │              │十計算。                │
├──┼──────┼────┼───────┼────────────┤
│    │一百六十二萬│百分之十│自八十四年十二│自八十五年一月三日起至清│
│    │六千八百四十│五      │月二日起至清償│償日止，逾期在六個月以內│
│四  │四元        │        │日。          │者，按上開利率百分之十，│
│    │            │        │              │其超過六個月以上者，就超│
│    │            │        │              │過部分，按上開利率百分之│
│    │            │        │              │二十計算。              │
├──┴──────┴────┴───────┴────────────┤
│                                                                      │
│總計積欠債權本金：一千八百零五萬一千三百一十五元                      │
│                                                                      │
└───────────────────────────────────┘


司法院資訊處製作；財團法人民間司法改革基金會備份。
